【裁判字號】    97,裁,1969
【裁判日期】    970327
【裁判案由】    聲請假處分
【裁判全文】
最  高  行  政  法  院  裁  定
                                     97年度裁字第01969號
抗  告  人  甲○○○○○
兼  代表人  乙○○
上列抗告人與相對人新竹市政府、丙○○間因聲請假處分事件，
對於中華民國97年2月18日臺北高等行政法院97年度全字第19號
裁定提起抗告，本院裁定如下︰
    主  文
原裁定廢棄。
本件移送至臺灣新竹地方法院。
    理  由
一、按行政法院認其無受理訴訟權限者，應依職權以裁定將訴訟
    移送至有受理訴訟權限之管轄法院。數法院有管轄權而原告
    有指定者，移送至指定之法院。又抗告法院認抗告為有理由
    者，應廢棄或變更原裁定；非有必要，不得命原法院或審判
    長更為裁定，行政訴訟法第12條之2第2項及第272條準用民
    事訴訟法第492條定有明文。
二、抗告意旨略謂：抗告人甲○○○○○既已選出第9屆理、監
    事，並已選出抗告人乙○○為理事長，且已函請相對人新竹
    市政府備查。依原裁定法律見解，相對人新竹市政府倘認上
    開第9屆理、監事及理事長之選舉，其決議之召集程序、決
    議方法或決議之內容有違反法令或章程者，依法應循民事訟
    程序訴求解決，才符法制。然相對人新竹市政府捨民事訴訟
    程序之程序，竟以民國96年10月15日府社行字第0960107777
    號行政處分命盧文枝、許錦全、張漢洋、洪清吉、李武夫等
    5人為整理小組限期完成整理，並重行選舉會員代表、理監
    事及理事長等舉措，顯非適法。況且，相對人新竹市政府前
    揭行政處分適用法律顯有錯誤（商業團體法應優先人民團體
    法適用），亦有違法涉入人民團體內部事務之違法，並致合
    法選出之法人代表不能基於公法上之法律關係行使公法上之
    權利或甚難實現之情形，且相對人丙○○亦已對原有甲○○
    ○○○為斷水、斷電等嚴重影響會務之行為等語。
三、經查原裁定以抗告人聲請命相對人停止為新竹市商會代表人
    職務，由抗告人乙○○代行職務之請求，係人民團體內部事
    務，屬私權爭執，應循民事訴訟程序解決，乃予以駁回，固
    非無見。惟依前開規定，行政法院仍應依職權以裁定將訴訟
    移送至有受理訴訟權限之管轄法院。原審逕以裁定駁回，尚
    欠允洽，應認本件抗告為有理由，爰將原裁定廢棄，並將本
    件移送至有受理訴訟權限之臺灣新竹地方法院。
四、依行政訴訟法第12條之2第2項、第272條、民事訴訟法第492
    條，裁定如主文。
中    華    民    國    97    年    3     月    27    日
                    最高行政法院第四庭
                        審判長法官  鍾  耀  光
                              法官  鄭  小  康
                              法官  姜  仁  脩
                              法官  王  德  麟
                              法官  黃  清  光
以  上  正  本  證  明  與  原  本  無  異
中    華    民    國    97    年    3     月    28    日
                              書記官  黃  淑  櫻


司法院資訊處製作；財團法人民間司法改革基金會備份。
